【裁判字號】    89,易,935
【裁判日期】    890726
【裁判案由】    竊盜等
【裁判全文】
臺灣桃園地方法院刑事判決                          八十九年度易字第九三五號
    公  訴  人  臺灣桃園地方法院檢察署檢察官
    被      告  乙○○
右列被告因竊盜等案件，經檢察官提起公訴（八十九年度偵字第四○四四號），本院
判決如左：
        主  文
乙○○變造汽車駕駛執照，足以生損害於公眾及他人，處拘役參拾日，如易科罰金以
參佰元折算壹日，扣案『甲○○』汽車駕駛執照上（管轄編號：000000000
000號）乙○○之相片壹幀沒收。
其餘被訴部分公訴不受理。
        事  實
一、乙○○於民國八十九年二月底某日，在其兄長甲○○所有之乙部ＫＺ－３０６５
    號自小客車上，見甲○○所有之乙張汽車駕駛執照（管轄編號：0000000
    00000號）放置於自小客車上，竟意圖為自己不法之所有，並基於竊盜之犯
    罪，隨以徒手方式竊取該張汽車駕駛執照（竊盜部分未據告訴及起訴），嗣竊取
  得手後，乙○○因未考取汽車駕駛執照，為閃避警察人員臨檢，復基於變造特種
    文書之犯意，於八十九年二月底某日上午八（九）時許，在其桃園縣新屋鄉笨港
    村二鄰榕樹下二之二號住居處，以將自已相片，貼附於甲○○所有之該張汽車駕
    駛執照上之方式，變造汽車駕駛執照，足以生損害於監理機關對於汽車駕駛執照
    核發管理之正確性及甲○○本人，後於八十九年三月八日凌晨零時四十許，在桃
    園縣中壢市○○○路○段四二九巷與同慶路口前為警查獲，並扣得甲○○所有之
    該張汽車駕駛執照，始知上情。
二、案經桃園縣警察局中壢分局報請臺灣桃園地方法院檢察署檢察官偵查起訴。
        理  由
甲、有罪部分：
一、訊據被告乙○○對於右揭犯罪事實迭於警、偵訊及本院審理中坦承不諱，核與被
    害人甲○○於警訊及本院八十九年六月十四日庭訊所述情節相符，復有被害人甲
    ○○所有之乙張汽車駕駛執照在卷可稽，是本件事證明確，被告犯行洵堪認定，
    應予依法論科。
二、核被告所為係犯刑法第二百十二條之變造特種文書罪。爰審酌被告之犯罪動機、
    目的、手段，及其品性、生活狀況、智識程度、犯罪所生危害，及犯罪後已坦承
    犯行，犯罪後態度尚稱良好等一切情狀，爰量處如主文所示之刑，並諭知易科罰
    金之折算標準，以資懲戒。
三、扣案甲○○汽車駕駛執照（管轄編號：000000000000號）上所貼附
    被告本人相片乙幀，係被告所有供犯罪所用之物，此節業據被告供明在卷，爰依
    刑法第三十八條第一項第二款之規定，宣告沒收之。
四、至被告竊取被害人甲○○所有該張汽車駕駛執照部分，固非無另涉有刑法第三百
    二十條第一項之普通竊盜犯行，惟查被告與被害人甲○○間係屬二親等兄弟關係
    ，此節業據被害人甲○○於本院八十九年六月十四日調查時陳稱在卷，且被害人
    甲○○復未提起告訴乙節（依刑法第三百二十四條第二項之規定，五親等內血親
    ，犯刑法第三百二十條第一項之普通竊盜罪，須告訴乃論），亦據被害人甲○○
    於本院八十九年六月十四日庭訊時指稱在卷，復經本院詳查臺灣桃園地方法院檢
    察署八十九年度偵字第四○四四號卷證無訛，茲因檢察官僅以一部事實起訴（變
    造特種文書部分），苟起訴部分雖為有罪，而未據起訴部分，應為不受理者（告
    訴乃論之罪，未經告訴者，應為不受理諭知，刑事訴訟法第三百零三條第三款參
    照），其起訴之效力並不及於未起訴部分，仍不失為未經起訴之案件，是本院自
    不得就被告竊取被害人甲○○所有該張汽車駕駛執照部分，加以審理，在此敘明
    。
乙、不受理部分：
一、公訴意旨另謂：被告乙○○於民國八十九年三月八日凌晨零時四十分許，見丙○
    ○所有車牌號碼ＰＺ－５９９０號自小客車，停置於桃園縣中壢市中壢市○○○
    路○段四二九巷與同慶路口前，竟意圖為自己不法之所有，持客觀上對人之生命
    、身體具有危險可作兇器之起子，破壞該車門鎖，欲竊取該車之際，為巡邏員警
    當場查獲，致其竊盜行為未能得逞，因認被告涉有刑法第三百二十一條第二項、
    第一項第三款之加重竊盜未遂罪嫌云云。
二、按已經提起公訴之案件，在同一法院重行起訴者，應諭知不受理之判決，刑事訴
    訟法第三百零三條第二款定有明文，再刑事法上之「連續犯」於認識上雖為數罪
    ，但於科刑上則為一罪（刑法第五十六條參照），使被告服於一個刑罰權，並於
    訟訴上成為不可分之客體，故連續犯檢察官僅就一部分起訴者，依刑事訴訟法第
    二百六十七條之規定，其起訴之效力及於連續犯犯罪事實之全部，苟檢察官將連
    續犯犯罪事實割裂重行起訴，法院就後起訴之部分，應依前揭刑事訴訟法第三百
    零三條第二款之規定，諭知不受理之判決。
三、（一）、查被告前於八十八年十二月十二日凌晨一時四十八分許，在桃園縣平鎮
    市○○路○段七六號前，見姜群益所有ＢＬ－２６９５號自小客車停置於該處，
    且車門未上鎖，引擎仍發動中，竟意圖為自己不法之所有‧下手竊取該部自小客
    車，得手後供己代步之用，嗣於同年月十三日凌晨一時許，在桃園縣新屋鄉○○
    路五二六號前為警查獲乙節，業據臺灣桃園地方法院檢察署檢察官於八十八年十
    二月二十一日偵結起訴，並於八十九年一月四日繫屬於本院（本院八十九年度易
    字第一二二號），有臺灣桃園地方法院檢察署八十八年度偵字第一八七四九號起
    訴書，及本院八十九年一月四日收文章乙枚在卷可按。（二）、次查本件公訴人
    起訴之犯罪事實，與前開檢察署八十八年度偵字第一八七四九號起訴書，所起訴
    之犯罪事實（本院八十九年度易字第一二二號），時間尚稱緊接，觸犯基本犯罪
    構成要件相同之罪名，顯係基於概括犯意為之，依刑法第五十六條連續犯之規定
    ，似應以一罪論，於訴訟法上評價為單一訴訟客體。（三）、復查本件公訴人所
    起訴之加重竊盜未遂犯罪事實，係於八十九年四月十八日始繫屬於本院，有本院
    八十九年四月十八日收文章乙枚在卷足憑，堪信臺灣桃園地方法院檢察署八十八
    年度偵字第一八七四九號起訴書，所起訴之犯罪事實較先繫屬於本院無訛（八十
    九年一月四日），是本件公訴人起訴部分，與臺灣桃園地方法院檢察署八十八年
    度偵字第一八七四九號起訴書所起訴之犯罪事實既有連續犯裁判上一罪之關係，
    且臺灣桃園地方法院檢察署八十八年度偵字第一八七四九號起訴書所起訴之犯罪
    事實復先繫屬於本院（本院八十九年度易字第一二二號），是依前揭刑事訴訟法
    第三百零三條第二款之規定，自應為不受理之諭知。
據上論斷，應依刑事訴訟法第二百九十九條第一項前段、第三百零三條第二款，刑法
第二百十二條、第四十一條、第三十八條第一項第二款，罰金罰鍰提高標準條例第一
條前段、第二條，判決如主文。
本案經檢察官張春暉到庭執行職務。
中      華      民      國    八十九    年      七      月    二十六    日
                                臺灣桃園地方法院刑事第五庭
                                      法  官  林信旭
右正本證明與原本無異。
如不服本判決，應於判決送達後十日內，向本院提出上訴狀。
                                      書記官吳一凡
中      華      民      國    八十九    年      七      月    二十八    日
附錄論罪科刑依據之法條：第二百十二條。
刑法第二百十二條
偽造、變造護照、旅券、免許證、特許證及關於品行、能力、服務或其他相類之證書
、介紹書，足以生損害於公眾或他人者，處一年以下有期徒刑，拘役或三百元以下罰
金。


司法院資訊處製作；財團法人民間司法改革基金會備份。
